【裁判字號】    89,交易,15
【裁判日期】    890131
【裁判案由】    過失傷害
【裁判全文】
臺灣臺中地方法院刑事判決                      八十九年度交易字第一五號
    公  訴  人  臺灣台中地方法院檢察署檢察官
    被      告  乙○○
右列被告因過失傷害案件，經檢察官提起公訴 (八十八年度偵字第二三０二三、二三
四九二號），本院判決如左：
    主  文
乙○○因過失傷害人，處有期徒刑貳月，如易科罰金，以參佰元折算壹日。
    事  實
一、乙○○於民國八十八年八月九日上午八時四十五分許，駕駛車牌號碼ＢＫ－七一
    三二號自用小客車，沿台中市○○區○○街由南往北方向行駛，途經台中市○○
    區○○街五五七號前欲左轉駛入對面公寓地下停車場時，本應注意轉彎車輛應讓
    直行車輛先行，而依當時雖天候雨，路面濕潤，但日間自然光線，路面無缺陷無
    障礙物，視距良好，又無不能注意之情形，詎其能注意，竟疏未注意讓直行輛先
    行，仍貿然左轉，適有甲○○駕駛車牌號碼ＸＥＱ－一０五號重型機車，沿台中
    市○○區○○街由北往南方向駛經該處，乙○○因一時閃避不及，其所駕自用小
    客車左前車角遂與甲○○所駕機車前車頭發生碰撞，使甲○○人車倒地，致甲○
    ○受有左側脛骨近端外髁骨折之傷害。乙○○則於肇事後打電話向警方報案，而
    在未經有偵查權之機關或公務員發覺為犯嫌前，向到場處理之台中市警察局交通
    警察隊警員周明彰自首即陳明其為肇事者及肇事經過，並願接受裁判。
二、案經甲○○訴由台中市警察局第四分局報請及甲○○訴請台灣台中地方法院檢察
    署檢察官偵查起訴。
    理  由
一、訊據被告乙○○矢口否認有何過失犯行，辯稱：當時伊車己呈靜止狀態，因甲○
    ○駕駛機車車速過快，致其機車前車頭撞及伊車左前車角，伊無過失云云。惟查
    前開犯罪事實，業據告訴人甲○○於警訊及偵審中指訴綦詳，並有台中市○○○
    道路交通事故調查報告表乙份、現場照片三張及診斷証明書乙紙附卷足稽；且依
    卷附台中市○○○道路交通事故調查報告表警繪現場圖及現場照片所示，肇事後
    被告車向左斜停於中心線上，其左前，後輪距中心線分別為一公尺及０．二公尺
    告訴人機車無煞車痕，可肇事當時被告車正左轉中，參以告訴人供稱；當時伊車
    速約三十公里左右等語，被告又無法舉出其他具體事証以資証明肇事當時告訴人
    機車有何超速行駛之情事，顯見當時被告因疏未注意讓直行之告訴人機車先行，
    即貿然左轉以致肇事無疑。是被告上開所辯，無非事後卸責之詞，不足採信。按
    轉彎車輛應讓直行車輛先行，道路交通安全規則第一百零二條第一項第六款定有
    明文。經查本件被告於前開時地駕車，本應注意遵守上開規定，而依當時雖天候
    兩，路面濕潤，但日間自然光線，路面無缺陷及無障礙物，視距良好，有上開道
    路交通事故調查報告表附卷可查，又無不能注意之情形，詎其等均能注意，竟疏
    未注意讓直行之告訴人機車先行，即貿然左轉，因而肇事，致告訴人受有如事實
    欄所載傷害，足見被告確有過失，且其過失行為與告訴人受傷間具有相當因果關
    係。本件事證明確，被告犯行堪以認定。
二、核被告乙○○所為，係犯刑法第二百八十四條第一項前段之過失傷害罪。又被告
    於肇事後即打電話向警方報案，而在未經有偵查權之機關或公務員發覺為犯嫌前
    ，向到場處理之台中市警察局交通警察線警員周明彰坦承其為肇事者及肇事經過
    ，並願接受裁判，此經其供明在卷，復有警員周明彰所製作台中市○○○道路交
    通事故調查報告表內載報案人為被告及台中市警察局交通警察隊肇事現場圖內載
    被告陳明肇事經過並簽名附卷可考，核與自首要件相符，依法減輕其刑。爰審酌
    被告肇事後迄今尚未賠償告訴人所受損害，及其過失程度、告訴人所受傷勢與犯
    罪後態度等一切情狀，量處如主文所示之刑，並諭知易科罰金之折算標準，以資
    懲儆。
三、據上論斷，應依刑事訴訟法第二百九十九條第一項前段、刑法第二百八十四條第
    一項前段、第六十二條、第四十一條、罰金罰鍰提高標準條例第一條前段、第二
    條判決如主文。
中    華    民    國      八十九      年       一      月     三十一    日
                                  台灣台中地方法院交通法庭
                                      法  官  朱  光  國
右正本證明與原本無異。
如不服本判決，應於判決送達後十日內向本院提出上訴狀( 應附繕本 )，上訴於臺灣
高等法院臺中分院。
                                      書記官
中    華    民    國      八十九      年       二      月     九        日
刑法第二百八十四條第一項前段
因過失傷害人者，處六月以下有期徒刑、拘役或五百元以下罰金。致重傷者，處一年
以下有期徒刑、拘役或五百元下罰金。                                      Ｂ


司法院資訊處製作；財團法人民間司法改革基金會備份。
